【裁判字號】    99,裁,582
【裁判日期】    990311
【裁判案由】    營業稅
【裁判全文】
最  高  行  政  法  院  裁  定
                                       99年度裁字第582號
上  訴  人  利騰服飾商行
代  表  人  甲○○
訴訟代理人  林昇平
            李佳華
被 上訴 人  財政部臺灣省北區國稅局
代  表  人  乙○○
上列當事人間營業稅事件，上訴人對於中華民國98年12月4日臺
北高等行政法院98年度再字第125號判決，提起上訴，本院裁定
如下：
    主  文
上訴駁回。
上訴審訴訟費用由上訴人負擔。
    理  由
一、按對於高等行政法院判決之上訴，非以其違背法令為理由，
    不得為之，行政訴訟法第242條定有明文。依同法第243條第
    1項規定，判決不適用法規或適用不當者，為違背法令；而
    判決有同條第2項所列各款情形之一者，為當然違背法令。
    是當事人對於高等行政法院判決上訴，如依行政訴訟法第24
    3條第1項規定，以高等行政法院判決有不適用法規或適用不
    當為理由時，其上訴狀或理由書應有具體之指摘，並揭示該
    法規之條項或其內容；若係成文法以外之法則，應揭示該法
    則之旨趣；倘為司法院解釋或本院之判例，則應揭示該判解
    之字號或其內容。如以行政訴訟法第243條第2項所列各款情
    形為理由時，其上訴狀或理由書，應揭示合於該條項各款之
    事實。上訴狀或理由書如未依此項方法表明，或其所表明者
    與上開法條規定不合時，即難認為已對高等行政法院判決之
    違背法令有具體之指摘，其上訴自難認為合法。
二、上訴人於民國88年10月至91年12月間與英屬維京群島商漢登
    企業有限公司台灣分公司（下稱漢登公司）訂定合作契約，
    收取租金收入合計新臺幣17,073,264元，未依規定給與憑證
    ，經財政部臺北市國稅局（下稱北市國稅局）查獲，移由被
    上訴人按查明認定之總額，依稅捐稽徵法第44條規定，作成
    93年7月12日93年度財營業字第Ｚ0000000000000號處分，處
    5%之罰鍰計853,663元（下稱系爭罰鍰處分）。上訴人不服
    ，申請復查，未獲變更，提起訴願，亦遭決定駁回，因上訴
    人未於法定救濟期間內提起行政訴訟，全案遂告確定。嗣上
    訴人於97年5月5日向被上訴人申請依行政程序法第128條及
    稅捐稽徵法第28條規定，撤銷系爭罰鍰處分並退還溢繳稅款
    ，經被上訴人以97年7月16日北區國稅宜縣三字第097000233
    8號函復否准（下稱原處分）。上訴人不服，提起訴願，亦
    遭決定駁回，遂提起行政訴訟，經臺北高等行政法院於98年
    4月23日97年度訴字第3228號判決（下稱原確定判決）駁回
    上訴人之訴。上訴人猶不服，提起上訴，經本院於98年8月
    20日以98年度裁字第2051號裁定駁回。嗣上訴人以原確定判
    決具有行政訴訟法第273條第1項第14款為由，提起再審之訴
    ，經臺北高等行政法院98年度再字第125號判決駁回，上訴
    人遂對之提起上訴，主張：上訴人於原審主張之足以影響判
    決基礎之重要證物，為「臺北市國稅局96年8月17日財北國
    稅法一字第0960244811號函所附答辯狀及所附29張重核計算
    表重核系爭租金為6,084,563元」未經斟酌，如經斟酌，有
    利上訴人，為依行政程序法第128條第1項第2款據以申請重
    開行政程序之事由。原確定判決未斟酌根據北市國稅局29張
    重新計算表合作店銷售額(B)欄與發票數(C)欄之差額為6,08
    4,563元有利於上訴人，原確定判決，有判決不備理由之違
    背法令等語，為其論據。惟核上訴狀所載內容，或係重述其
    在前審及原審業經主張而為原判決摒棄不採之陳詞，或係就
    前審及原審取捨證據、認定事實之職權行使事項，任加指摘
    違誤，或係就前審及原審所為論斷或駁斥其主張之理由，泛
    言原判決不備理由及判決不適用法規、法則或適用不當，而
    未具體表明原判決究竟有如何合於不適用法規或適用不當、
    或有行政訴訟法第243條第2項所列各款之情形，尚難認為已
    對原判決之如何違背法令有具體之指摘。依首揭規定及說明
    ，應認其上訴為不合法，應予駁回。
三、據上論結，本件上訴為不合法。依行政訴訟法第249條第1項
    前段、第104條、民事訴訟法第95條、第78條，裁定如主文
    。
中    華    民    國    99    年    3     月    11    日
                    最高行政法院第六庭
                        審判長法官  吳  明  鴻
                              法官  廖  宏  明
                              法官  侯  東  昇
                              法官  劉  介  中
                              法官  黃  秋  鴻
以  上  正  本  證  明  與  原  本  無  異
中    華    民    國    99    年    3     月    12    日
                              書記官  張  雅  琴


司法院資訊處製作；財團法人民間司法改革基金會備份。
